臺灣臺北地方法院刑事判決　　　　　　100年度交易字第151號
公　訴　人　臺灣臺北地方法院檢察署檢察官
被　　　告　林子玲
上列被告因過失傷害案件，經檢察官提起公訴（99年度偵字第21
511 號），嗣被告於準備程序中就被訴事實為有罪之陳述，經告
知簡式審判程序之旨，並聽取檢察官及被告之意見後，由本院裁
定進行簡式審判程序，判決如下：
    主  文
林子玲因過失傷害人致重傷，處有期徒刑陸月，如易科罰金，以
新臺幣壹仟元折算壹日。
    事  實
一、林子玲於民國99年9 月10日中午12時30分許，騎乘車牌號碼
    156-CNE 號重型機車，沿臺北市萬華區萬板大橋機車道往新
    北市方向行駛，應注意車前狀況與遵守該處時速50公理之速
    限，而依當時亦無不能注意之情形，竟疏未注意，貿然以約
    60公里之時速欲超越前方機車，而未注意左前方由李銘勇所
    騎乘之腳踏車，遂於上址撞擊李銘勇所騎乘之腳踏車，致李
    銘勇人車倒地，李銘勇受有外傷性顱內出血、右側鎖骨及第
    二、三肋骨骨折併血胸等重大傷害，導致李銘勇意識不清、
    無法言語、四肢乏力、無法行動需長期臥床，所需一切活動
    皆須靠他人扶持及24小時專人照顧等植物人狀態之重大不治
    及難治之傷害。林子玲於有偵查權之機關或公務員發覺前，
    即主動向據報前來處理車禍之臺北市政府警察局交通警察大
    隊萬華分隊警員當場承認其為肇事者，並接受裁判。
二、案經李銘勇之配偶楊淑真訴由臺北市政府警察局萬華分局報
    告臺灣臺北地方法院檢察署檢察官偵查起訴。
    理  由
一、本件被告林子玲所犯非死刑、無期徒刑或最輕本刑有期徒刑
    3 年以上之罪，亦非高等法院管轄第一審案件，且於準備程
    序進行中，被告先就被訴事實為有罪之陳述，經告知被告簡
    式審判程序之旨，並聽取檢察官、被告之意見後，本院裁定
    進行簡式審判程序，是本件之證據調查，依刑事訴訟法第27
    3條之2規定，不受同法第159條第1 項、第161條之2、第161
    條之3、第163條之1及第164條至第170 條規定之限制，合先
    敘明。
二、訊據被告對於上開事實坦承不諱（見本院卷第19頁反面），
    核與證人即告訴人楊淑真於警詢及偵查中之證述相符（見臺
    灣臺北地方法院檢察署100年度偵字第21511號卷第61頁、第
    75頁至第76頁），並有臺北市○○○○○道路交通事故調查
    報告暨照片7 張（見同上偵卷第22頁至第37頁）、臺北市立
    聯合醫院和平院區診斷證明書5 紙（見同上偵卷第18頁、第
    55頁、第63頁、第78頁及本院卷第15頁）及臺北市車輛行車
    事故鑑定委員會鑑定意見書附卷可稽（見同上偵卷第69頁至
    第72頁）。按汽車行駛時，駕駛人應注意車前狀況及兩車併
    行之間隔，並隨時採取必要之安全措施；又行車速度，依速
    限標誌或標線之規定，道路交通安全規則第94條第3 項及第
    93條第1 項前段分別定有明文，是被告駕駛汽車自應遵守上
    開道路交通安全規則，且依當時天候、路況，又無不能注意
    之情形，竟疏未注意以致肇事，被告顯有過失。又被害人李
    銘勇因此受有外傷性顱內出血、右側鎖骨及第二、三肋骨骨
    折併血胸等重大傷害，導致被害人意識不清、無法言語、四
    肢乏力、無法行動需長期臥床，所需一切活動皆須靠他人扶
    持及24小時專人照顧等植物人狀態之重大不治及難治之傷害
    ，復有上開診斷證明書可憑，足認與被告之過失間有相當因
    果關係。是被告任意性自白與事實相符，事證明確，被告犯
    行洵堪認定，應依法論科。
三、核被告所為，係犯刑法第284條第1項後段之過失傷害致重傷
    罪。又被告於肇事後，在有偵查犯罪職權之機關或公務員知
    悉前，即當場向前來處理車禍事宜之臺北市政府警察局交通
    警察大隊萬華分隊警員警員表明其為肇事者而自首並接受裁
    判，有臺北市○○○○○道路交通事故肇事人自首情形紀錄
    表1 紙在卷可佐（見同上偵卷第30頁），是被告非無悔悟之
    心，爰依刑法第62條前段之規定減輕其刑。爰審酌被告並無
    前科，有臺灣高等法院被告前案紀錄表在卷可憑，素行良好
    ，僅因一時不慎，疏未遵守道路交通安全規則而肇事，致被
    害人受有重傷害之結果，其所造成被害人及家屬之身心痛苦
    至鉅，然迄今猶無法與被害人家屬達成和解，賠償損害，惟
    犯後尚能坦承犯行，態度非差，及其高職畢業之智識程度、
    從事服務業之生活狀況等一切情狀，量處如主文所示之刑，
    並諭知易科罰金之折算標準。
據上論斷，應依刑事訴訟法第273條之1第1項、第299條第1 項前
段，刑法第284條第1項後段、第62條前段、第41條第1 項前段，
刑法施行法第1條之1第1項、第2項前段，判決如主文。
本案經檢察官張成業到庭執行職務
中    華    民    國   100    年    5     月    12    日
                       交通法庭  法  官  賴武志
上正本證明與原本無異。
如不服本判決應於收受送達後10日內向本院提出上訴書狀，並應
敘述具體理由；其未敘述上訴理由者，應於上訴期間屆滿後20日
內向本院補提理由書（均須按他造當事人之人數附繕本）「切勿
逕送上級法院」。告訴人或被害人如對於本判決不服者，應具備
理由請求檢察官上訴，其上訴期間之計算係以檢察官收受判決正
本之日期為準。
                                 書記官  劉麗英
中    華    民    國   100    年    5     月    12    日
附錄本案論罪科刑法條全文：
中華民國刑法第284條
（過失傷害罪）
因過失傷害人者，處6月以下有期徒刑、拘役或5百元以下罰金，
致重傷者，處1年以下有期徒刑、拘役或5百元以下罰金。
從事業務之人，因業務上之過失傷害人者，處1 年以下有期徒刑
、拘役或1千元以下罰金，致重傷者，處3年以下有期徒刑、拘役
或2千元以下罰金。